最高法院刑事判決　　　　　　　　　　　　　　　八十七年度台上字第二六五四號
　　上　訴　人　甲○○
　　選任辯護人　徐文開律師
右上訴人因偽造有價證券案件，不服台灣高等法院台中分院中華民國八十五年九月二
十四日第二審判決（八十五年度上訴字第一一七六、一一七七號，起訴案號：台灣台
中地方法院檢察署八十四年度偵字第八五○四號），提起上訴，本院判決如左：
    主  文
上訴駁回。
    理  由
按刑事訴訟法第三百七十七條規定，上訴於第三審法院，非以判決違背法令為理由，
不得為之。是提起第三審上訴，應以原判決違背法令為理由，係屬法定要件。如果上
訴理由狀並未依據卷內訴訟資料，具體指摘原判決不適用何種法則或如何適用不當，
自應認其上訴為違背法律上之程式，予以駁回。本件上訴人甲○○上訴意旨略稱：上
訴人係基於父母連春長、連葉鑾英之授權，始簽發以上訴人、連春長、連葉鑾英為共
同發票人，到期日為民國八十三年六月二十三日，面額新台幣（下同）十萬元之本票
，交予李振良收執，作為借款之憑證，有連春長於原審之證述足憑，自不構成偽造有
價證券罪，原判決適用法則，難謂允當，退而言之，上訴人簽發系爭本票時未經父母
授權，但事後已表同意、承認，此觀連春長於知悉此事後，非但未加反對，反而簽發
八萬元支票乙紙交付李振良，用以清償上訴人向李振良借貸十萬元中之部分債務，此
事實，業經李振良於原審證述無訛，並有吉祥當舖出具之收據，及已兌現之支票影本
可證，則上訴人殊無成立偽造有價證券罪之餘地，又被告之自白，經查明與事實不符
者，不得採為證據，上訴人固於偵查中自白犯罪，然經原審調查結果，顯與事實不符
，自不得採為證據等語。惟卷查原判決依憑上訴人於檢察官偵查中之自白，證人李振
良於偵查中之證述，並有偽造之系爭本票乙紙（原判決附表編號１）附卷可稽等證據
，資以認定上訴人有意圖供行使之用，而偽造有價證券之事實（為累犯撤銷第一審判
決，先依累犯加重其刑後，再依刑法第五十九條酌減其刑，判處上訴人有期徒刑一年
十月），而以上訴人辯稱：有徵得父母連春長、連葉鑾英之同意，始以渠等名義簽發
本票，並無偽造有價證券云云，純係飾卸之詞，不足採信，連春長於原審證稱：「甲
○○有先電告欲以我名義簽發本票，我有答應」等語，然其證述核與上訴人於偵查中
供稱：「他們（指其父母）事後才知道，當時不知情」云云不符，足徵其證述，顯係
事後迴護之詞，證人李振良於原審雖證稱：「被告來借錢，我要求親人擔保，他們有
打電話回去問，我亦曾拿去住處給他們簽名」等語，但系爭本票上之上訴人父母簽名
，上訴人坦承係其所為，而李振良於偵查中亦供稱：「……但有些客人不願給家人知
道」等語，而上訴人既不願讓其父母知悉以其等名義簽發本票，又何有打電話告知之
理，是李振良之證述，不足採為有利於上訴人之認定，於理由中詳加指駁與說明，從
形式上觀察，尚無任何違背法令之情形。次查原審已依其調查相關證據之結果，於判
決中明其認定上訴人於八十三年六月九日，在台中市○○路三○號之三李振良經營
之「吉祥當舖」內，為取得貸款，乃意圖供行使之用，偽造發票日八十三年六月九日
、到期日八十三年六月二十三日，票號○九八二四五、面額十萬元，共同發票人連春
長、連葉鑾英之本票乙紙（詳如原判決附表編號１），交予李振良，取得貸款之證據
與理由，並說明上訴人簽發系爭本票，係未經連春長、連葉鑾英之授權，上訴人偵查
中之自白核與事實相符，自得採為證據，連春長於原審為有利於上訴人之證述，純屬
事後迴護之詞，李振良之證言，亦不足採為上訴人有利之證據，殊無所指有採證違法
，或適用法則不當之處。又連春長縱事後同意、承認，並償還李振良部分貸款，亦不
足阻上訴人已成立偽造有價證券之罪名。上訴意旨，猶執陳詞為事實上之爭辯，未
依卷內資料具體指摘原判決關於上訴人部分有如何不適用法則或適用法則不當之違背
法令，其上訴即屬違背法律上之程式，應予駁回。
據上論結，應依刑事訴訟法第三百九十五條前段，判決如主文。
中      華      民      國    八十七    年      八      月     十三     日
                              最高法院刑事第三庭
                                  審判長法官  莊  登  照
                                        法官  洪  明  輝
                                        法官  蔡  清  遊
                                        法官  邵  燕  玲
                                        法官  張  清  埤
      右正本證明與原本無異
                                              書  記  官
中      華      民      國    八十七    年      八      月     二十     日
